【裁判字號】    92,易,2130
【裁判日期】    921114
【裁判案由】    竊盜
【裁判全文】
臺灣高雄地方法院刑事判決                        九十二年度易字第二一三號
    公  訴  人  臺灣高雄地方法院檢察署檢察官
    被      告  甲○○
右被告因竊盜案件，經檢察官提起公訴（九十二年度毒偵字第二一○五三號），嗣因
被告就被訴事實為有罪之陳述，本院並聽取當事人之意見後，改依簡式審判程序進行
，判決如左：
    主  文
甲○○攜帶兇器竊盜，處有期徒刑壹年。並應於刑之執行前令入勞動處所強制工作
年。扣案之活動板手、榔頭、美工刀、拔釘器各壹支、十字起子、老虎鉗各貳支，均
沒收。
    事  實
一、甲○○前民國於八十五年間，因竊盜案件，經臺灣屏東地方法院（下稱屏東地院
    ）以八十五年度易字第二○○二號判處拘役五十日，緩刑二年確定。又於九十年
    間，因竊盜案件，經屏東地院以九十年度屏簡字第三七五號判處罰金三千元確定
    ；再於九十二年間，因竊盜案件，經本院於九十二年七月二日，以九十二年度易
    字第一四四六號判處有期徒刑六月確定，尚未執行（不構成累犯），顯有竊盜之
    犯罪習慣。詎甲○○竟仍不知悔改，於九十二年十月十八日十四時三十分許，騎
    乘其所有車牌號碼ＸＧＱ－九一七號重型機車，行經高雄縣鳳山市○○○路一六
    七號已暫停營業之瑞豐證券公司（下稱瑞豐公司）前，因見該公司一樓中庭處僅
    拉起一條鐵鏈與外界隔離，竟基於為自己不法所有之意圖，攜帶其所有客觀上足
    以傷害人之生命、身體而具危險性之活動板手、榔頭、美工刀、拔釘器各一支、
    十字起子、老虎鉗各二支等八支兇器（公訴人誤載為九支），跨越該鐵鏈後進入
    瑞豐公司之中庭，並以上開工具竊取瑞豐公司所有之日立牌冷氣壓縮機一台（型
    號：四一○ＲＨ－六四Ｂ），並將之置放入其隨同攜往之塑膠飼料袋內，嗣甲○
    ○先將上開工具取出放置於前揭機車上，旋入內準備搬離冷氣壓縮機時，適為瑞
    豐公司負責人乙○○發現而報警查獲，並扣得上開工具八支，始悉上情。
二、案經高雄縣政府警察局鳳山分局報告臺灣高雄地方法院檢察署檢察官偵查起訴。
    理  由
一、本件被告甲○○所犯係死刑、無期徒刑、最輕本刑為三年以上有期徒刑以外之罪
    ，其於準備程序中就被訴事實為有罪之陳述，經法官告知簡式審判程序之旨，並
    聽取公訴人及被告之意見後，經本院裁定由受命法官獨任進行簡式審判程序，合
    先敘明。
二、訊據被告甲○○對其於右揭時、地，攜帶工具竊取告訴人乙○○所有之冷氣壓機
    一台之事實，迭於警詢、偵查中及本院審理時，均坦承不諱，並供稱：「因為剛
    好經過，想說裡面沒有人，以為有廢棄物可以撿拾，所以就進入，當時該地大門
    只有一條鐵鏈，沒有門，可以直接跨過，就進入中庭。冷氣壓縮壓機是在中庭的
    地上」、「工具竊取冷氣時有拿進去用，後來把它放在我車上。又回去搬冷氣時
    被查獲」等語，核與告訴人乙○○於警詢時指稱發現被告竊取冷氣壓縮機，並將
    之置放於塑膠飼料袋中而報警查獲之情節，大致相符；此外，復有活動板手、榔
    頭、美工刀、拔釘器各一支、十字起子、老虎鉗各二支等扣案可證，及贓物領結
    一紙、現場照片五幀在卷可憑，足見被告上開自白核與事實相符，堪可採信。綜
    上所述，本件事證明確，被告犯行，洵堪認定。
三、按刑法第三百二十一條第一項第三款之攜帶兇器竊盜罪，係以行為人攜帶兇器竊
    盜為其加重條件，此所謂兇器，其種類並無限制，凡客觀上足對人之生命、身體
    、安全構成威脅，具有危險性之兇器均屬之（最高法院七十九年臺上字第五二五
    三號判例參照）。查扣案之活動板手、榔頭、美工刀、拔釘器各一支、十字起子
    、老虎鉗各二支，可供被告拆解冷氣壓縮機之用，足見該等工具之質地堅硬，依
    社會一般觀念均足以對人之生命、身體安全構成威脅，在客觀上顯然具有危險性
    ，應屬兇器。故核被告所為，係犯刑法第三百二十一條第一項第三款之攜帶兇器
    加重竊盜罪。爰審酌被告不謀正途賺取所需，為貪念所引誘，竟攜帶兇器竊取他
    人財物，不僅造成告訴人之財物損失，亦危害社會治安非輕，惟念其犯後坦承犯
    行，且竊取之所得為冷氣壓縮機一台，並已返還告訴人等一切情狀，量處如主文
    所示之刑，以示懲儆。
四、至扣案之活動板手、榔頭、美工刀、拔釘器各一支、十字起子、老虎鉗各二支，
    為被告所有，係供犯罪所用之物，業如前述，依刑法第三十八條第一項第二款，
    併予宣告沒收；另扣案機車一台，雖據被告供述為其所有，然與本件竊盜犯行並
    無直接關係，不另為沒收之諭知，附此敘明。
五、按「十八歲以上之竊盜犯、贓物犯，有左列情形之一者，得於刑之執行前，令入
    勞動場所強制工作：一、有犯罪之習慣者。二、以犯竊盜罪或贓物罪為常業者。
    刑法第八十四條第一項之期間，自前項強制工作執行完畢之日起算。但強制工作
    自應執行之日起經過三年未執行者，自該三年之期間屆滿之日起算」竊盜犯贓物
    犯保安處分條例第三條定有明文。再按強制工作之立法目的，乃旨在對嚴重性職
    業犯罪及欠缺正確工作觀念或無正常工作因而犯罪者，強制其從事勞動，並學習
    一技之長及正確之謀生觀念，祈使其日後重返社會時得以適應。查被告於本院承
    稱：「（問：有何工作？）前幾年作臨時工，已經兩年沒有工作了」等語，足見
    被告無正常工作；又被告先後於八十五年、九十年、九十二年間均曾犯有竊盜前
    科，有臺灣高等法院被告全國前案紀錄表可憑，甫於九十二年七月二日，經本院
    以九十二年度易字第一四四六號判處有期徒刑六月確定，並於同年六月二十日因
    竊盜案件遭羈押後開釋，又再為本件犯行，顯見其確有竊盜之犯罪習慣，僅藉刑
    之執行尚不足以根絕其惡性，爰依竊盜犯贓物犯保安處分條例第三條第一項第一
    款之規定，諭知於刑之執行前，令入勞動場所強制工作三年，以資矯治。
據上論斷，應依刑事訴訟法第二百九十九條第一項前段，刑法第三百二十一條第一項
第三款、第三十八條第一項第二款，竊盜犯贓物犯保安處分條例第三條第一項第一款
、第四條、第五條第一項前段，判決如主文。
本案經檢察官丙○○到庭執行職務。
中      華      民      國    九十二    年     十一     月     十四     日
                                  臺灣高雄地方法院刑事第二庭
                                      法  官  曾鴻文
右正本證明與原本無異。
如不服本判決，應於判決送達後十日內，向本院提出上訴狀。
                                      書記官    王高山
中    華    民    國      九十二      年      十一      月      十七    日
附錄本案論罪科刑法條：
中華民國刑法第三百二十一條第一項：
  犯竊盜罪而有左列情形之一者，處六月以上、五年以下有期徒刑：
    三  攜帶兇器而犯之者。


司法院資訊處製作；財團法人民間司法改革基金會備份。
